【裁判字號】    98,整抗,6
【裁判日期】    990107
【裁判案由】    公司重整
【裁判全文】
臺灣臺北地方法院民事裁定               98年度整抗字第6號
抗  告  人  甲○○
代  理  人  鄭涵雲律師
            林世昌律師
相  對  人  張秀夏律師即遠東航空股份有限公司重整監督人
上列抗告人與相對人遠東航空股份有限公司間公司重整事件，抗
告人對於中華民國98年10月22日本院98年度整字第1號第一審裁
定提起抗告，本院裁定如下：
    主  文
抗告駁回。
抗告程序費用新臺幣壹仟元由抗告人負擔。
    理  由
一、聲請意旨略以：抗告人原為本院民國98年4月30日98年度整
    抗字第1號裁定選派之遠東航空股份有限公司（下稱遠東航
    空公司）重整人，然嗣後經遠東銀行聲請，本院以98年6月
    15日98年度整字第1號裁定解任抗告人重整人職務（下稱系
    爭解任裁定），經抗告人對該解任裁定提起抗告，遭本院98
    年度整抗字第4號裁定駁回後，抗告人於98年9月9日向台灣
    高等法院提起再抗告，如將來台灣高等法院廢棄本院98年度
    整抗字第4號裁定，且系爭解任裁定亦遭廢棄，則抗告人重
    整人之身份將得以回復。今本院再於98年10月22日以98年整
    字第1號民事裁定選任葛賢鍵、廖伊麗為遠東航空公司重整
    人，縱然抗告人於再抗告程序抗告成功，亦將無法回復重整
    人身份，故抗告人因新選任裁定而權利受侵害，得依非訟事
    件法第41條規定提起抗告。又原重整人鍾事原、關思屏雖自
    行辭職，惟遠東航空公司尚有原選任之富里門公司擔任重整
    人，重整事務尚得進行，如將來抗告人再抗告成功而回復重
    整人身份，因原審法院已另選任重整人葛賢鍵、廖伊麗為重
    整人，會形成兩裁定相互矛盾之情形。為避免裁判矛盾及再
    抗告人權利受難以回覆之損害，原審裁定應待前開再抗告程
    序終結後，始得再行選任重整人。另依非訟事件法第185 條
    第1項、第172條第2項規定，及最高法院84年台抗字第240
    號裁定意旨，法院於選派重整人前應訊問利害關係人，並於
    裁定中詳敘其理由，否則該裁定即屬違法，原審於審理程序
    中，未曾就相對人張秀夏律師即遠航公司重整監督人之聲請
    狀予抗告人表示意見，亦未曾詢問抗告人之意見，即逕以裁
    定選任葛賢鍵、廖伊麗為新任重整人，依前揭實務見解，本
    院98年10月22日98年度整字第1號裁定應予廢棄。此外，原
    重整人鍾事原經財訊報導踢爆為身份造假之掮客，顯見系爭
    解任裁定不當;且鍾事原係經該週刊披露後，見事跡敗露，
    始向本院請辭重整人，非如原裁定所稱鍾事原係因原有投資
    事務繁忙，經常需往返兩岸，致不克專注於重整事務云云。
    而鍾事原係債權人遠東銀行所推薦，其所推薦之人選素有爭
    議，且遠東銀行屢屢藉由爭取重整公司主導權而掌控公司，
    但又不積極引進資金，亦不費心經營，亦經前開週刊披露在
    案，爰提起本件抗告。
二、按因裁定而權利受侵害者，得為抗告，非訟事件法第41條第
    1項定有明文。又所謂因裁定而權利受侵害者，係指因裁定
    而其權利直接受侵害之人（最高法院88年度台抗字第428號
    裁判可資參照）。是如非因裁定而其權利直接受侵害者，自
    不得提起抗告。經查，本院98年10月22日98年度整字第1號
    裁定之主文為「關思屏、鍾事原（RAY  CHU NG）准予解任
    遠東航空股份有限公司重整人職務。選派葛賢鍵、廖伊麗為
    遠東航空股份有限公司重整人。其餘聲請駁回。」，其中聲
    明第3項部分係駁回增列張綱維、莊育士為重整監督人之聲
    請。有該裁定附卷可稽，是該裁定之內容與抗告人無涉。抗
    告人雖主張如本院98年度整抗字第4號裁定遭台灣高等法院
    廢棄，則抗告人重整人之身份將得以回復，而本院98年10月
    22 日98年度整字第1號裁定已選任葛賢鍵、廖伊麗為重整人
    ，則縱然抗告人於另案再行抗告成功，亦將無法回復重整人
    身份云云，惟按公司重整人由法院就債權人、股東、董事、
    目的事業中央主管機關或證券管理機關推薦之專家中選派之
    ，公司法第290條第1項規定定有明文，且公司法中並無公司
    重整人人數之限制，是縱認本院98年度整抗字第4號裁定遭
    台灣高等法院廢棄，抗告人是否得以回復其重整人身份，尚
    待法院審酌，且縱認抗告人得以回復其重整人之身份，亦無
    礙於本院98年10月22日98年度整字第1號裁另行選派葛賢鍵
    、廖伊麗為遠東航空公司之重整人裁定，是本件抗告人並非
    因本院98年10月22日98年度整字第1號裁定而權利直接受侵
    害之人，揆諸前揭規定，抗告人提起本件抗告為不合法，應
    予駁回。
三、依非訟事件法第21條第2項、第24條第1項、第46條、民事訴
    訟法第495條之1第1項、第444條第1項、第78條，裁定如主
    文。
中    華    民    國    99    年    1     月    7    日
                  民事第三庭    審判長法  官   丁蓓蓓
                                      法  官   魏式瑜
                                      法  官   郭美杏
以上正本係照原本作成
如不服本裁定，僅得於收受本裁定正本送達後10日內，以適用法
規顯有錯誤為理由，向本院提出再抗告狀，（須附繕本1份及繳
納再抗告裁判費新臺幣1000元），經本院許可後始可再抗告。
中    華    民    國    99    年    1     月    7    日
                                書記官  馮姿蓉

司法院資訊處製作；財團法人民間司法改革基金會備份。
